臺灣新竹地方法院交通事件裁定　　　　　　　　　　九十三年度交聲字第一五四號
　　移送機關　　交通部公路總局新竹區監理所
　　異議人即
　　受處分人　　甲○○
右列受處分人因違反道路交通管理規則處罰條例案件，對於交通部公路總局新竹區監
理所九十三年七月十五日所為之處分（原裁決書案號：竹監自字第裁五○—Ｅ000
00000號；原舉發通知單案號：竹縣警交字第Ｅ00000000號）聲明異議
，本院裁定如左：
    主  文
原處分撤銷。
甲○○汽車駕駛人行駛於道路，其前座乘客未繫安全帶，處罰鍰新臺幣壹仟伍佰元。
    理  由
一、按受處分人不服第八條主管機關所為之處罰，得於接到裁決書之翌日起二十日內
    ，向管轄地方法院聲明異議。又交通法庭認為聲明異議有理由或聲明異議雖無理
    由而原處分不當或違法者，應以裁定將原處分經聲明異議部分撤銷，並自為裁定
    。道路交通管理處罰條例第八十七條第一項、道路交通案件處理辦法第二十條分
    別定有明文。次按汽車行駛於道路上，其汽車駕駛人或前座乘客未繫安全帶者，
    處汽車駕駛人新臺幣（下同）一千五百元罰鍰，道路交通管理處罰條例第三十一
    條第一項定有明文。
二、交通部公路總局新竹區監理所（下稱新竹區監理所）裁決理由略以：本件受處分
    人即異議人甲○○於九十二年八月二日九時三十分，駕駛車號ＫＳ—三一四八號
    自用一般小貨車，行經新竹縣竹北市○○路與中正東路路口前，因前座乘客未依
    規定繫安全帶，而為新竹縣警察局保安隊警員羅弘光以異議人違反道路交通管理
    處罰條例第三十一條第一款之規定，填掣竹縣警交字第Ｅ00000000號舉
    發違反道路交通管理事件通知單舉發，嗣異議人接獲違規舉發通知單後，並未向
    新竹區監理所提出陳述、亦未至本所繳納罰鍰結案，新竹區監理所所遂依據道路
    交通管理處罰條例第三十一條第一項、第九條第一項後段及違反道路交通管理事
    件統一裁罰基準表規定，於九十三年七月十五日填製竹監自字第裁五○—Ｅ00
    000000號違反道路交通管理事件裁決書，裁處異議人罰鍰新台幣壹仟伍佰
    元整。
三、本件異議人即受處分人聲明異議意旨略以：警方沒有對於安全性及道路狹窄及駕
    駛人反應時間等問題對於異議人適時攔檢，且警方亦無明確違規地點及照片證明
    異議人有上開違規事實，故認無任何積極證據可資證明異議人有違規之事實等理
    由，爰就交通部公路總局新竹區監理所於九十三年七月十五日所為之竹監自字第
    裁五○─Ｅ00000000號違反道路交通管理事件裁決書，依法聲明異議云
    云。
四、經查：訊據異議人先堅詞否認有上開違規之事實，辯稱：我收到的違規交通罰單
    與裁決書不符，交通警察沒有按照安全距離攔截，況且罰單上所簽之名字字跡潦
    草，只是相近而已，我不知道是否是我簽的名字等語，惟異議人於右開時、地駕
    駛前開自用一般小貨車時其前座乘客未繫安全帶之事實，確為舉發之警員羅弘光
    所目睹，此業據其於本院調查中到庭具結證稱：當天我執行巡邏勤務，在竹北市
    ○○路與至中正東路，異議人駕駛自小貨車，當時是中正東路往西方向行駛，我
    看到異議人座旁一兒童未繫安全帶：：：異議人曾辯解他開車速度很慢，並且小
    孩太小，所以認為不必繫安全帶等語甚詳；異議人於其後亦自承：我有繫安全帶
    ，但我的乘客沒有繫好等語，是以異議人違規之事實已臻明確，尚堪認定。
    異議人雖另辯稱：罰單上的名字不是我簽的名字，只是相近而已，我不知道是否
    是我簽的名字；罰單上的簽名因字跡潦草，我不確定是否是我的，看起來是我的
    名字，有點類似我的簽名云云，惟據舉發警員羅弘光到庭證稱：罰單上的簽名是
    異議人自己簽的等語，且以肉眼比對舉發違反道路交通管理事件通知單上異議人
    之簽名與其所自撰之異議狀及本院九十三年八月十八日訊問筆錄上之簽名，均甚
    為相近，而異議人對於證人羅弘光前開所述亦無意見（參見本院前開訊問筆錄第
    六頁），堪認通知單上之簽名應為異議人所親簽無訛。
    又異議人質疑舉發警員未依安全距離及駕駛人之反應時間實施攔檢一節，並未提
    出相關具體事證以資證明，惟縱使舉發警員當時實施攔檢未依適當之方式為之，
    亦不足以影響異議人確有前揭違規事實之認定。
五、綜上所述，異議人確有於前開時、地，駕駛汽車行駛於道路，其前座乘客未繫安
    全帶之違規行為，原處分機關就異議人前揭違規行為，依道路交通管理處罰條例
    第三十一條第一項、違反道路交通管理事件統一裁罰標準及處理細則第四十三條
    、第四十四條、第六十一條暨違反道路交通管理事件統一裁罰標準表之規定，裁
    處罰鍰一千五百元，固非無見，然原處分機關裁決書之舉發違規事實卻誤載為「
    ：：其汽車駕駛人未繫安全帶者」，核與上開事實不符，尚有未洽，是以本件異
    議人之異議雖無理由，然原處分機關之處分既有前開瑕疵可指，顯屬不當，本院
    自應予以撤銷，另裁處如主文所示，以資適法。
六、據上論斷，應依道路交通案件處理辦法第二十條前段，裁定如主文。
中      華      民      國      九十三      年    十    月    二十九    日
                              台灣新竹地方法院交通法庭
                                      法  官  陳健順
右正本證明與原本無異。
如不服本裁定，應於裁定送達後五日內向本院提出抗告狀。
                                      書記官  張永榮
中      華      民      國      九十三      年    十    月    二十九    日
